# 请教陈老师：关于限制性股票授予日的会计处理

提问人：gotoschool_ 时间：2020-01-07 16:39:41
请教陈老师：
限制性股票在授予日确定的回购义务，感觉与基本准则中负债的确认条件冲突（即经济利益“很可能流出企业”），具体准则之间是有优先级的，那具体准则和基本准则也可以有冲突吗？谢谢您！

回答人：chenyiwei
这是金融负债确认的普遍问题。在金融负债的确认方面，更多地是强调其合同义务的存在。在这个方面，确实准则体系内部存在内在不一致之处。
根据《企业会计准则第 37 号——金融工具列报（ 2017 年修订）》第十一条：除根据本准则第三章分类为权益工具的金融工具外，如果一项合同使发行方承担了以现金或其他金融资产回购自身权益工具的义务，即使发行方的回购义务取决于合同对手方是否行使回售权，发行方应当在初始确认时将该义务确认为一项金融负债，其金额等于回购所需支付金额的现值（如远期回购价格的现值、期权行权价格的现值或其他回售金额的现值）。如果最终发行方无需以现金或其他金融资产回购自身权益工具，应当在合同到期时将该项金融负债按照账面价值重分类为权益工具。